臺灣高等法院刑事裁定
110年度聲字第2538號
聲  請  人  臺灣高等檢察署檢察官
受  刑  人  凌侍中




上列聲請人因受刑人數罪併罰有二裁判以上，聲請定其應執行之
刑（聲請案號：臺灣高等檢察署110年度執聲字第1083號），本
院裁定如下：
    主  文
凌侍中犯如附表所示各罪所處之刑，應執行有期徒刑肆年。
    理  由
一、聲請意旨略以：受刑人凌侍中（下稱受刑人）因違反毒品危
    害防制條例等數罪，先後經判決確定如附表，應依刑法第53
    條、第51條第5款、第50條第1項第1款、第2項之規定，定其
    應執行之刑，爰依刑事訴訟法第477條第1項聲請裁定等語。
二、按裁判確定前犯數罪者，併合處罰之；數罪併罰，分別宣告
    其罪之刑，若宣告多數有期徒刑者，於各刑中之最長刑期以
    上，各刑合併之刑期以下，定其刑期，但不得逾30年，刑法
    第50條第1項前段、第51條第5款分別定有明文。又數罪併罰
    ，有二裁判以上者，依第51條之規定，定其應執行之刑，同
    法第53條亦定有明文。次按刑事訴訟法第370條第2項、第3
    項，已針對第二審上訴案件之定應執行之刑，明定有不利益
    變更禁止原則之適用；分屬不同案件之數罪併罰，倘一裁判
    宣告數罪之刑，曾經定其執行刑，再與其他裁判宣告之刑定
    其執行刑時，在法理上亦應同受此原則之拘束（最高法院10
    3年度第14次刑事庭會議決議意旨參照）。基此，上開更定
    之應執行刑，不應比前定之應執行刑加計其他裁判所處刑期
    或所定應執行刑後為重，否則即與法律秩序理念及法律目的
    之內部界限有違，難謂適法（最高法院93年度台非字第192
    號判決意旨參照）。又按裁判確定前犯數罪者，併合處罰之
    ，但有得易科罰金之罪與不得易科罰金之罪之情形，受刑人
    請求檢察官聲請定應執行刑者，依第51條規定定之，刑法第
    50條第1項但書第1款、第2項定有明文。另數罪併罰中之一
    罪，依刑法規定得易科罰金，若因與不得易科之他罪併合處
    罰結果而不得易科罰金時，原可易科部分所處之刑，自亦無
    庸為易科折算標準之記載（司法院大法官釋字第144號、第6
    79號解釋意旨參照）。末按二裁判以上數罪，縱其中一部分
    已執行完畢，如該數罪尚未全部執行完畢，因與刑法第54條
    及司法院院字第1304號解釋所謂數罪併罰之各罪中有受赦免
    或因刑法不處罰其行為而免其刑之執行，致僅餘一罪之情形
    有別，自仍應依刑法第53條之規定，定其應執行之刑（最高
    法院93年度台抗字第16號裁定意旨參照）。
三、經查：經查，受刑人因違反毒品危害防制條例等案件，先後
    經臺灣臺北地方法院及本院判決判處如附表所示之刑確定，
    且各罪俱係於附表編號1所示判決確定日期（民國108年4月2
    3日）前所為，就上開各案犯罪事實為最後判決之法院復為
    本院，有本院被告前案紀錄表及如附表各編號之判決書附卷
    可稽。本院就附表編號1至5所示案件再為定應執行刑之裁判
    時，自應受前開判決所為定應執行刑內部界限之拘束，而應
    在上開已定應執行刑部分加計未定應執行刑之總和即有期徒
    刑4年4月範圍內定應執行刑。復查，如附表編號1至4所示之
    罪得易科罰金、附表編號5所示之罪不得易科罰金，屬刑法
    第50條第1項但書第1款之情形，依同條第2項規定，須經受
    刑人請求檢察官聲請定其應執行刑，始得依同法第51條規定
    定之。茲受刑人已表示請求檢察官就如附表所示各罪，聲請
    合併定應執行刑，此有受刑人簽名之臺灣臺北地方檢察署依
    102年1月23日修正之刑法第50條調查受刑人是否聲請定應執
    行刑調查表在卷可憑（本院卷第9頁）。又雖如附表編號1至
    4部分已執行完畢（本院卷第57、59頁），揆諸前開說明，
    亦無妨於本院就已執行完畢部分與餘罪定應執行刑。茲聲請
    人依刑事訴訟法第477條第1項之規定，以本院為犯罪事實最
    後判決之法院，聲請就如附表所示各罪所處之刑定應執行之
    刑，其聲請經核尚無不合，應予准許。經考量受刑人所犯如
    附表編號1至5所示之罪均為罪質相近之毒品案件（附表編號
    1、3為施用第二級毒品罪，附表編號2為持有第二級毒品罪
    ，附表編號4為幫助施用第二級毒品罪，附表編號5為販賣第
    二級毒品未遂罪），且附表編號1至5所示之罪犯罪時間均在
    107年5月間至同年11月間，犯罪時間尚屬密切，暨其所犯之
    不法內涵及侵害法益程度等情，並權衡其行為責任與整體刑
    法目的及相關刑事政策等因素，爰裁定如主文所示之應執行
    刑。另本件受刑人所犯附表編號1至4之罪雖經法院判處得易
    科罰金之刑，但因與附表編號5所示不得易科罰金之刑合併
    定應執行刑，依上揭說明，自無庸再為易科罰金折算標準之
    諭知，爰裁定如主文所示之應執行刑。
據上論斷，應依刑事訴訟法第477條第1項，刑法第50條第2項、
第53條、第51條第5款，裁定如主文。
中　　華　　民　　國　　110 　年　　6 　　月　　23　　日
                  刑事第三庭    審判長法　官  張惠立
                                      法  官  張江澤
                                      法  官  劉兆菊
以上正本證明與原本無異。
如不服本裁定，應於收受送達後五日內向本院提出抗告狀。
                                      書記官  吳芝嘉
中　　華　　民　　國　　110 　年　　6 　　月　　23　　日
附表：
編號  1 2 3 罪名  毒品危害防制條例 毒品危害防制條例 毒品危害防制條例 宣告刑  有期徒刑4月 有期徒刑3月 有期徒刑3月 犯罪日期  107年9月9日 107年5、6月間某日至107年9月11日 107年11月30日下午3時29許採尿時回溯96小時內某時 偵查機關年度案號  臺北地檢107年度毒偵字第4092號 臺北地檢107年度毒偵字第4092號 臺北地檢108年度毒偵字第238號 最後事實審 法院 臺北地院 臺北地院 臺北地院  案號 107年度簡字第3320號 107年度簡字第3320號 108年度簡字第841號  判決日期 107年12月20日 107年12月20日 108年4月15日 確定判決 法院 臺北地院 臺北地院 臺北地院  案號 107年度簡字第3320號 107年度簡字第3320號 108年度簡字第841號  確定日期 108年4月23日 108年4月23日 108年5月7日 得否易科罰金  是 是 是 備註  ⑴臺北地檢108年度執字第3616號 ⑵附表編號1至4曾經臺灣臺北地方法院109年度聲字第1402號裁定應執行有期徒刑8月確定  ⑴臺北地檢108年度執字第3866號 ⑵附表編號1至4曾經臺灣臺北地方法院109年度聲字第1402號裁定應執行有期徒刑8月確定 ⑶附表編號3犯罪日期欄誤載為「107年11月30日」，應更正如上 

編號  4 5 （以下空白） 罪名  毒品危害防制條例 毒品危害防制條例  宣告刑  有期徒刑2月 有期徒刑3年8月  犯罪日期  107年7月30日 107年7月8日  偵查機關年度案號  臺北地檢107年度偵字第23218號 臺北地檢107年度偵字第23218號  最後事實審 法院 臺北地院 臺灣高院   案號 107年度訴字第855號 109年度上訴字第933號   判決日期 109年2月14日 109年5月19日  確定判決 法院 臺北地院 最高法院110年度台上字第549號判決以受刑人上訴違背法律上之程式駁回本院109年度上訴字第933號   案號 107年度訴字第855號    確定日期 109年3月11日 110年1月20日  得否易科罰金  是 否  備註  ⑴臺北地檢109年度執字第3675號 ⑵附表編號1至4曾經臺灣臺北地方法院109年度聲字第1402號裁定應執行有期徒刑8月確定 臺北地檢110年度執字第774號